# 请教陈版主，对套期关系正式指定文件的疑惑

提问人：南茜 时间：2022-01-24 15:04:15
陈版，请教一下，准则中关于套期保值核算中，对套期关系（即，套期工具和被套期项目之间的关系）有正式指定，并准备了关于套期关系、风险管理目标和套期策略正式书面文件，这个书面文件如何理解呢？我查找了一下上市公司，均是《XXX公司关于开展外汇套期保值业务的公告》《XX公司关于开展套期保值交易的可行性分析报告》等，但如果上市公司只公告《XX公司关于开展外汇衍生品交易业务的公告》《XX公司关于开展外汇衍生品交易的可行性分析报告》来代替是否可以呢？毕竟套期保值也是属于外汇衍生产品的范围内的。谢谢陈版主。

回答人：chenyiwei
这里的正式书面文件应当是内部决策文件，如议案、决议等，而不是对外信息披露的公告文件，或者可行性分析报告之类的过程性、支持性文件。